臺灣高雄地方法院刑事判決           100年度審易字第1972號
公  訴  人  臺灣高雄地方法院檢察署檢察官
被      告  黃義孝
上列被告因竊盜案件，經檢察官提起公訴（100 年度偵字第
11849 號），嗣被告於準備程序中就被訴事實為有罪之陳述，經
本院裁定進行簡式審判程序，判決如下：
    主  文
黃義孝犯攜帶兇器竊盜罪，累犯，處有期徒刑拾壹月。
    事實及理由
一、犯罪事實：
    黃義孝前因違反毒品危害防制條例、竊盜、贓物等案件，分
    別經本院以91年度訴字第1441號判決判處有期徒刑1 年2 月
    、6 月確定；以91年度易字第2087號判決判處有期徒刑1 年
    確定；以92年度簡字第1836號判決判處有期徒刑4 月確定，
    上開3 罪嗣經法院裁定應執行有期徒刑2 年7 月確定，於民
    國94年12月22日縮刑期滿執行完畢。詎其猶不知悔改，竟意
    圖為自己不法所有，基於竊盜之犯意，於99年8 月14日（起
    訴書誤載為99年8 月15日）23時30分許，在高雄市○○區○
    ○路2 段598 巷1 弄9 號前，持其所有客觀上足以對人之生
    命身體造成危險之自製磨尖T 型扳手1 支（未扣案），破壞
    李政道所有停放於該處之車牌號碼2429-QR 號中華牌自用小
    貨車之車門鎖與電門，而將該車起動後予以竊取得手。嗣為
    警尋獲前揭自用小貨車，始循線查知。
二、程序部分：
    被告黃義孝所犯為死刑、無刑徒刑或最輕本刑為3 年以上有
    期徒刑以外之罪，其於準備程序中就被訴事實為有罪之陳述
    ，經告知簡式審判程序之旨，並聽取公訴人及被告之意見後
    ，依刑事訴訟法第273 條之1 第1 項規定，進行簡式審判程
    序；又本件之證據調查，依刑事訴訟法第273 條之2 規定，
    不受同法第159 條第1 項、第161 條之2 、第161 條之3 、
    第163 條之1 及第164 條至第170 條規定之限制，均合先敘
    明。
三、上揭事實，業據被告於本院審理中坦承不諱，核與證人即被
    害人李政道於警詢中之證述（警卷第9 至10頁）情節相符，
    並有高雄縣政府警察局鳳山分局車輛尋獲及協尋電腦輸入單
    （警卷第11、12頁）、贓物認領保管單（警卷第13頁）、監
    視器翻拍照片2 張（警卷第15頁）、查獲現場照片1 張（警
    卷第16頁）等證據在卷可稽，足認被告前開任意性自白確與
    事實相符，應堪採信。從而，本件事證明確，被告犯行洵堪
    認定，應依法論科。
四、新舊法比較：
    按行為後法律有變更者，適用行為時之法律。但行為後之法
    律有利於行為人者，適用最有利於行為人之法律，刑法第2
    條第1 項定有明文。查被告行為後，刑法第321 條第1 項業
    於100 年1 月26日修正公布，並自100 年1 月28日施行。而
    關於刑法第321 條第1 項第3 款攜帶兇器竊盜之構成要件均
    屬相同，但修正前該條之法定刑為「6 月以上、5 年以下有
    期徒刑」，而修正後之法定刑則為「6 月以上、5 年以下有
    期徒刑，得併科新臺幣10萬元以下罰金」，並擴大該條構成
    要件之涵攝範圍，經比較新、舊法之結果，被告行為時之舊
    法對被告較為有利。是揆諸前開說明，本件自應適用被告行
    為時即修正前之法律。
五、論罪：
    按刑法第321 條第1 項第3 款之攜帶兇器竊盜罪，係以行為
    人攜帶兇器竊盜為其加重條件，所謂兇器，其種類並無限制
    ，凡客觀上足對人之生命、身體、安全構成威脅，具有危險
    性之兇器均屬之，且祇須行竊時攜帶此種具有危險性之兇器
    為已足，並不以攜帶之初有行兇之意圖為必要（最高法院79
    年臺上字第5253號判例意旨參照）。查被告所持用之T 型扳
    手1 支，雖未扣案，惟已磨尖且足以破壞車門鎖與電門，顯
    見其質地堅硬，客觀上顯足以對他人之生命、身體構成威脅
    而具有危險性，而屬兇器甚明。是核被告黃義孝所為，係犯
    修正前刑法第321 條第1 項第3 款之攜帶兇器竊盜罪。再被
    告有犯罪事實欄所載之有期徒刑執行完畢之情形，此有臺灣
    高等法院被告前案紀錄表在卷可佐，其於有期徒刑執行完畢
    後，5 年內故意再犯本件有期徒刑以上之罪，為累犯，應依
    法加重其刑。
六、科刑：
    爰審酌被告正值青壯，四肢健全，有謀生能力，竟不思以正
    途獲取所需，參酌其犯罪手段係以攜帶兇器為之，對民眾生
    命身體具有潛在危害，犯罪情節難謂輕微，所為實不足取，
    惟念其犯後坦承犯行，犯後態度尚佳，並考量其竊取財物價
    值非微，然業已發回被害人領回，有前開贓物認領保管單在
    卷可稽，被害人所受之損失已有減輕，兼衡被告之犯罪動機
    目的、前科素行、家庭生活狀況等一切情狀，量處如主文所
    示之刑，以資懲儆。至於本件被告用以竊盜之T 型扳手1 支
    ，雖為被告所有且係供犯罪所用之物，惟因未扣案，被告亦
    供稱業已丟棄，查無證據現為被告所有且尚存在，爰不諭知
    沒收，附此敘明。
據上論斷，應依刑事訴訟法第273 條之1 第1 項、第299 條第1
項前段，修正前刑法第321 條第1 項第3 款，刑法第2 條第1 項
前段、第47條第1 項，判決如主文。
本案經檢察官李英霆到庭執行職務。
中    華    民    國   100    年    7     月    28    日
                  刑事第十庭    法  官  王靖茹
以上正本證明與原本無異。
如不服本判決應於收受判決後10日內向本院提出上訴書狀，並應
敘述具體理由。其未敘述上訴理由者，應於上訴期間屆滿後20日
內向本院補提理由書(均須按他造當事人之人數附繕本)「切勿逕
送上級法院」。
中    華    民    國   100    年    7     月    28    日
                                書記官  楊明月
附錄本案論罪科刑法條：
〈修正前中華民國刑法第321條第1項第3款〉
犯竊盜罪而有左列情形之一者，處6 月以上、5 年以下有期徒刑
：
三、攜帶兇器而犯之者。